臺灣花蓮地方法院民事裁定
110年度監宣字第157號
聲  請  人  林祐陞

代  理  人  林柏君

相  對  人  曾梅子

上列聲請人聲請監護宣告事件，本院裁定如下：
    主  文
宣告曾梅子（女、民國00年00月0日生、身分證統一編號：Z0000
00000號）為受輔助宣告之人。
選定林祐陞（男、民國00年00月00日生、身分證統一編號：Z000
000000號）、林柏君（女、民國00年0月0日生、身分證統一編號
：Z000000000號）為受輔助宣告之人之共同輔助人。
聲請費用新臺幣壹仟元由受輔助宣告之人負擔。
    理  由
一、本件聲請人林祐陞主張其母曾梅子罹患失智症，致不能為意
    思表示或受意思表示，或不能辨識其意思表示之效果，為此
    依法聲請對曾梅子為監護之宣告等語。
二、按法院對於監護之聲請，認為未達民法第14條第1項之程度
    者，得依民法第15條之1第1項規定，為輔助之宣告，民法第
    14條第3項定有明文。又法院對於監護宣告之聲請，認為未
    達應受監護宣告之程度，而有輔助宣告之原因者，得依聲請
    或依職權以裁定為輔助之宣告，亦為家事事件法第174條第1
    項所明定。
三、本院審驗曾梅子之心神狀況，並採用臺灣基督教門諾會醫療
    財團法人門諾醫院洪曜醫師、王迺燕醫師之精神鑑定報告書
    ，認曾員目前因大腦萎縮，認知功能退化，近程記憶力及定
    向感差，多疑且易怒，現實判斷力差已達輕度失智程度。鑑
    定結果為「有精神障礙或其他心智缺陷：輕度失智症」、「
    障礙程度：為意思表示或受意思表示或辨識其意思表示效果
    之能力：顯有不足」、「預後及回復可能性：曾員恢復至其
    過往正常狀態之可能性低」，此有該院110年11月24日基門
    醫亮字第000-0000號函所附精神鑑定報告書1件附卷可稽。
    綜上，應認曾梅子並非完全不能為意思表示或受意思表示，
    或辨識其意思表示之效果，未達應受監護宣告之程度，聲請
    人聲請監護宣告，尚屬有間；惟曾梅子為意思表示或受意思
    表示，或辨識其意思表示效果之能力既顯有不足，爰依職權
    以裁定為輔助之宣告。
四、聲請人林祐陞為相對人曾梅子之子，維安社會工作師事務所
    110年12月12日維安監宣字第1101144號函附成年人之監護宣
    告案件之訪視評估報告記載，相對人存摺以及不動產所有權
    狀，由聲請人保管中，相對人同意聲請人保管，聲請人有意
    願擔任監護人或輔助人；代理人林柏君為相對人曾妹子之女
    ，映晟社會工作師事務所110年12月5日晟台成字第1100188
    號函附成年監護訪視調查評估報告記載，林柏君了解相對人
    生活狀況與財產狀況，關心且扶養相對人，願意與聲請人共
    同擔任監護人或輔助人。本院因認由聲請人林祐陞、代理人
    林柏君共同擔任曾梅子之輔助人，符合受輔助宣告之人之利
    益及意願，爰選定林祐陞、林柏君為受輔助宣告之人之共同
    輔助人。
五、爰裁定如主文。
中　　華　　民　　國　　111 　年　　1 　　月　　2 　　日
                  家事法庭  法  官  周健忠 
以上正本係照原本作成。
如對本裁定抗告，須於裁定送達後10日之不變期間內，向本院提
出抗告狀，並繳納抗告費新臺幣1,000元。
中　　華　　民　　國　　111 　年　　1 　　月　　3 　　日
                            書記官  陳佩姍